臺灣臺北地方法院民事裁定
111年度抗字第112號
抗  告  人  翁記珠寶國際有限公司

法定代理人  翁莉莉  



相  對  人  洪政文  
            周月銖  
上列當事人間聲請本票裁定事件，抗告人對於民國110年12月13
日本院司法事務官所為110年度司票字第18988號裁定提起抗告，
本院裁定如下：
    主  文
抗告駁回。
抗告程序費用新臺幣壹仟元由抗告人負擔。
    理  由
一、按執票人向本票發票人行使追索權時，得聲請法院裁定後強
    制執行，票據法第123條定有明文。而本票執票人依上開法
    條之規定，聲請法院裁定許可對發票人強制執行，係屬非訟
    事件程序，法院僅就形式上審查得否准許強制執行，此項裁
    定並無確定實體上法律關係存否之效力，如發票人就票據債
    務之存否有爭執時，應由發票人提起確認之訴，以資解決。
    此有最高法院56年度台抗字第714號、57年度台抗字第76號
    判決意旨可資參照。再按發票人就票據主張有偽造、變造之
    情形，應於收受本票准予強制執行之裁定後20日內，對執票
    人向為裁定之法院提起確認之訴以資救濟，非訟事件法第19
    5條第1項亦定有明文。
二、本件相對人於原審聲請意旨略以：其執有抗告人簽發如附表
    所示本票51紙，票面金額、發票日、到期日各如附表所示，
    付款地各為臺北市、新北市新店區或未載，利息均未載，並
    免除作成拒絕證書（下稱系爭本票），嗣於到期後經提示未
    獲付款，爰依票據法第123條規定聲請裁定就本票金額及按
    法定年息計算之利息准許強制執行等情，業據提出本票51紙
    為證（見司票卷第28-60頁）。原審就相對人之聲請，裁定
    准許強制執行。
三、抗告意旨略以：抗告人自民國102年起向相對人借款並開立
    本票共計數十張，且自105年起因經營不善致無法正常還款
    ，兩造乃約定依抗告人還款能力於每週、每月分期還款，故
    抗告人業已還款，惟因分期付款數額較小，相對人告知抗告
    人無法退還本票。又相對人前曾持本票6紙聲請強制執行，
    經本院以110年度司票字第17530號裁定准許，抗告人遂以已
    有分期付款還債及給付珠寶抵債而本票債務不存在為由提起
    抗告，且抗告人於閱卷時發現相對人未經抗告人同意，逕自
    將抗告人存放之公司大小章，蓋於遭相對人變造日期之本票
    ，抗告人為此已於110年12月13日對相對人提起偽造有價證
    券之刑事訴訟；詎相對人再次將經塗改到期日之系爭本票聲
    請強制執行，爰提起本件抗告，並聲明：原裁定廢棄。
四、經查，法院就本票裁定事件僅就本票是否具備形式要件而為
    審查，原審就系爭本票為形式上審查，認系爭本票已符合票
    據法第123條之規定，乃裁定准予強制執行，經核並無違誤
    。抗告人固稱業已還款且本票經塗改，故兩造間債權不存在
    云云，惟抗告人就系爭本票債務之存否及系爭本票之真偽所
    為之爭執，核屬實體上法律關係之抗辯，揆諸首揭說明，抗
    告人應另行依訴訟程序或依非訟事件法第195條第1項之規定
    提起確認本票債權不存在之訴另謀解決，尚非本件非訟程序
    所得加以審究。是抗告意旨指摘原裁定不當，求予廢棄，為
    無理由，應予駁回。
五、據上論結，本件抗告為無理由。依非訟事件法第46條、第21
    條第2項、第24條第1項，民事訴訟法第495條之1第1項、第4
    49條第1項、第95條、第78條，裁定如主文。
中　　華　　民　　國　　111 　年　　3 　　月　　28　　日
                   民事第八庭   審判長法  官  鄭佾瑩  
　　　　　　　　　　　　　　　　　    法  官  邱于真
　　　　　　　　　　　　　　　　　 　 法  官  陳威帆
以上正本係照原本作成。
本裁定僅得以適用法規顯有錯誤為理由提起再抗告。如提起再抗
告，應於裁定送達後10日內委任律師為代理人向本院提出再抗告
狀，並繳納再抗告費新臺幣1,000元。
中　　華　　民　　國　　111 　年　　3 　　月　　28　　日
                                      書記官　黃文芳 

附表：    110年度司票字第018988號  編號 發票日 票面金額     （新臺幣） 到期日      提示日 即利息起算日 票據號碼       001 107年11月1日 147,961元 107年12月3日 107年12月3日 TH0000000 002 107年11月1日 57,456元 107年12月3日 107年12月3日 TH0000000 003 107年11月1日 553,785元 107年12月3日 107年12月3日 TH0000000 004 107年12月3日 143,332元 108年1月3日 108年1月3日 TH0000000 005 107年12月3日 58,854元 108年1月3日 108年1月3日 TH0000000 006 107年12月3日 575,578元 108年1月3日 108年1月3日 TH0000000 007 108年1月3日 80,778元 108年2月12日 108年2月12日 TH0000000 008 108年1月3日 185,325元 108年2月12日 108年2月12日 TH0000000 009 108年1月3日 800,443元 108年2月12日 108年2月12日 TH0000000 010 108年2月12日 129,500元 108年3月12日 108年3月12日 TH0000000 011 108年2月12日 60,160元 108年3月12日 108年3月12日 TH0000000 012 108年2月12日 605,526元 108年3月12日 108年3月12日 TH0000000 013 108年3月12日 143,332元 108年4月12日 108年4月12日 TH0000000 014 108年3月12日 70,079元 108年4月12日 108年4月12日 TH0000000 015 108年3月12日 712,629元 108年4月12日 108年4月12日 TH0000000 016 108年4月12日 760,715元 108年5月13日 108年5月13日 TH0000000 017 108年4月12日 74,016元 108年5月13日 108年5月13日 TH0000000 018 108年4月12日 143,332元 108年5月13日 108年5月13日 TH0000000 019 108年5月13日 143,332元 108年6月13日 108年6月13日 TH0000000 020 108年5月13日 78,175元 108年6月13日 108年6月13日 TH0000000 021 108年6月13日 77,161元 108年7月12日 108年7月12日 TH0000000 022 108年7月13日 86,900元 108年8月12日 108年8月12日 TH0000000 023 108年8月12日 143,332元 108年9月12日 108年9月12日 TH0000000 024 108年8月12日 91,782元 108年9月12日 108年9月12日 TH0000000 025 108年9月12日 147,963元 108年10月14日 108年10月14日 TH0000000 026 108年9月12日 100,128元 108年10月14日 108年10月14日 TH0000000 027 108年10月14日 99,204元 108年11月13日 108年11月13日 SR393603 028 109年1月13日 143,332元 109年2月13日 109年2月13日 SR393612 029 106年3月27日 216,505元 108年4月24日 108年4月24日 303004 030 106年3月27日 20,374元 108年4月24日 108年4月24日 303005 031 106年4月24日 202,956元 108年5月24日 108年5月24日 265902 032 106年4月24日 76,976元 108年5月24日 108年5月24日 265905 033 106年4月24日 223,296元 108年6月26日 108年6月26日 TH0000000 034 106年5月24日 99,192元 108年6月26日 108年6月26日 TH0000000 035 106年6月23日 202,956元 108年7月26日 108年7月26日 265601 036 106年6月26日 106,991元 108年7月26日 108年7月26日 265603 037 106年8月2日 223,296元 108年8月28日 108年8月28日 265604 038 106年8月2日 26,206元 108年8月28日 108年8月28日 265605 039 106年8月2日 133,020元 108年8月28日 108年8月28日 265607 040 106年8月28日 209,721元 108年9月28日 108年9月28日 265608 041 106年8月28日 143,269元 108年9月28日 108年9月28日 265610 042 106年9月29日 28,430元 108年10月30日 108年10月30日 265612 043 106年9月29日 167,015元 108年10月30日 108年10月30日 265613 044 106年10月30日 29,123元 108年11月30日 108年11月30日 TH0000000 045 106年10月30日 209,721元 108年11月30日 108年11月30日 TH0000000 046 105年12月21日 230,109元 109年1月23日 109年1月23日 434059 047 106年12月29日 209,721元 109年1月29日 109年1月29日 TH0000000 048 106年12月29日 220,179元 109年1月29日 109年1月29日 TH0000000 049 106年1月23日 216,505元 109年2月23日 109年2月23日 434061 050 106年1月23日 33,601元 109年2月23日 109年2月23日 434063 051 106年2月23日 196,200元 109年3月23日 109年3月23日 TH0000000